臺灣桃園地方法院小額民事判決
111年度桃保險小字第145號
原      告  兆豐產物保險股份有限公司

法定代理人  梁正德  
訴訟代理人  黃正中  
被      告  蔡明宏  
訴訟代理人  何志雄  

上列當事人間請求損害賠償(交通)事件，本院於民國111年8月10
日言詞辯論終結，判決如下：
    主      文
原告之訴駁回。
訴訟費用新臺幣壹仟元由原告負擔。
    事實及理由
一、原告主張：被告於民國110年2月28日下午12時36分許，駕駛
    車牌號碼000-0000號自用小客車（下稱肇事車輛）行經桃園
    市○○區○○○路0號前時，因右轉彎未依規定之過失，碰撞訴外
    人陳桂真所有、訴外人沈祖恩所駕駛、原告所承保，準備右
    轉駛入復興一路8號停車場之車牌號碼000-0000號自用小客
    車（下稱系爭車輛），系爭車輛因而受損。嗣系爭車輛送廠
    修復，支出維修費用23,500元（均為塗裝、工資費用）並由
    原告依保險契約給付完畢。因而依侵權行為及保險代位之法
    律關係提起本件訴訟，請求被告賠償。並聲明：被告應給付
    原告23,500元，及自起訴狀繕本送達翌日起至清償日止，按
    年息5%計算之利息。
二、被告則以：否認肇事車輛有與系爭車輛發生碰撞等語，以資
    答辯。並聲明：原告之訴駁回。
三、本院之判斷：
(一)按當事人主張有利於己之事實者，就其事實有舉證之責任，
    民事訴訟法第277條前段定有明文；具體而言，主張權利存
    在者，應就權利發生之要件事實負舉證責任，主張權利不存
    在或消滅者，則應就權利障礙、消滅、排除等要件事實負舉
    證責任。又民事訴訟如係由原告主張權利者，應先由原告負
    舉證之責，若原告先不能舉證，以證實自己主張之事實為真
    實，則被告就其抗辯事實即令不能舉證，或其所舉證據尚有
    疵累，亦應駁回原告之請求（最高法院72年台上字第4225號
    判決見解可資參照）。另民法第191條之2雖就動力車輛在使
    用中加損害於他人者，推定駕駛人之過失，然此一規定並非
    在推定侵權行為之發生，主張侵權行為者，仍應先就駕駛人
    加損害於被害人之行為事實負舉證責任，待舉證成立後，始
    有推定過失之適用。
(二)本件原告主張系爭車輛遭被告駕駛肇事車輛碰撞而受損，然
    經調取警方道路交通事故處理卷宗，其中道路交通事故現場
    圖「肇事經過摘要」欄雖記載肇事車輛自上開巷內右轉駛出
    至復興一路，與在復興一路上右轉往停車場方向行駛之系爭
    車輛發生碰撞事故等情（見本院卷第26頁），但其卷內並無
    當事人調查筆錄可供稽考，依上開圖面所示，二車於警方到
    場時並均已移動而無法測繪，上開摘要所示情節如何得知、
    是否屬實，即有不明。又經本院勘驗現場監視器錄影畫面（
    見本院卷第47頁反面、第49頁），結果顯示肇事車輛自上開
    巷內駛出後，雖自系爭車輛後方通過，但其過程平順，並無
    發生擦撞時常見之搖晃、頓挫情形；又肇事車輛車身B柱通
    過系爭車輛車尾後雖有煞停，但其甫自巷內駛出至復興一路
    之幹線道，停頓觀察路況本屬正常，仍無法當然推論被告係
    因察覺碰撞始為停止。再觀諸警方檢送之現場與車損照片，
    均僅有針對系爭車輛車尾之受損情形拍攝，亦無任何照片可
    資顯示肇事車輛車身右側有發生擦撞殘留之傷痕。是依本件
    證據，尚無法證明被告有駕駛肇事車輛碰撞系爭車輛之行為
    ，原告以此請求被告負損害賠償責任，即非有據。
四、綜上所述，原告依侵權行為及保險代位之法律關係，請求被
    告給付如其聲明所示，為無理由，應予駁回。　　
五、本件結論已臻明確，兩造其餘攻擊防禦方法及所提證據，經
    審酌均不至影響判決結果，故不逐一論述。
六、訴訟費用負擔之依據：民事訴訟法第78條，並依同法第436
    條之19第1項確定費用額為1,000元。　　
中　　華　　民　　國　　111 　年　　8 　　月　　19　　日
                  桃園簡易庭  法  官  陳逸倫
以上為正本係照原本作成。
如不服本判決，應於送達後20日內，向本院提出上訴狀並表明上
訴理由，如於本判決宣示後送達前提起上訴者，應於判決送達後
20日內補提上訴理由書（須附繕本）。
如委任律師提起上訴者，應一併繳納上訴審裁判費。   
中　　華　　民　　國　　111 　年　　8 　　月　　19　　日
                              書記官  潘昱臻
附錄：
一、民事訴訟法第436條之24第2項：
　  對於小額程序之第一審裁判上訴或抗告，非以其違背法令為
    理由，不得為之。
二、民事訴訟法第436條之25：
　  上訴狀內應記載上訴理由，表明下列各款事項：
　  ㈠原判決所違背之法令及其具體內容。
　  ㈡依訴訟資料可認為原判決有違背法令之具體事實。
三、民事訴訟法第471條第1項：（依同法第436條之32第2項規定
    於小額事件之上訴程序準用之）
    上訴狀內未表明上訴理由者，上訴人應於提起上訴後20日內
    ，提出理由書於原第二審法院；未提出者，毌庸命其補正，
    由原第二審法院以裁定駁回之。